【裁判字號】    95,訴,125
【裁判日期】    950516
【裁判案由】    違反毒品危害防制條例
【裁判全文】
臺灣臺南地方法院刑事判決               95年度訴字第125號
公  訴  人  臺灣臺南地方法院檢察署檢察官
被      告  甲○○
上列被告因違反毒品危害防制條例案件，經檢察官提起公訴（94
年度營毒偵字第431號）及移送併辦（95年度毒偵字第244號、營
毒偵字第30、130、135號），被告就犯罪事實為有罪之陳述，本
院裁定進行簡式審判程序，判決如下：
    主  文
甲○○連續施用第一級毒品，累犯，處有期徒刑壹年。扣案第一
級毒品海洛因包（驗餘總淨重零點壹陸公克）沒收銷燬之，塑
膠管壹支、注射針筒支、葡萄糖壹包及分裝袋壹佰玖拾伍個均
沒收。
    事  實
一、甲○○前於民國九十年間，因違反毒品危害防制條例施用毒
    品案件，本院裁定經觀察勒戒後，認無繼續施用毒品傾向，
    經臺灣臺南地方法院檢察署檢察官於九十年八月二日釋放，
    並以九十年度營毒偵字第三○一號為不起訴處分確定，又於
    九十一年間，因施用毒品案件，經觀察勒戒後，又認無繼續
    施用毒品傾向，經同署檢察官於九十一年十一月七日以九十
    一年度毒偵緝字第三三一號、三三二號、三三三號為不起訴
    處分確定，並於翌日釋放；再於九十三年間，因違反毒品危
    害防制條例施用第一級毒品海洛因（以下簡稱海洛因）案件
    ，經本院以九十三年度訴字第七六三號判決有期徒刑八月確
    定，甫於九十四年七月一日執行完畢，詎甲○○仍未戒除毒
    癮，竟基於施用海洛因之概括犯意，於上開觀察勒戒執行完
    畢釋放後五年內，自九十四年九月二十日起至九十五年四月
    十七日止，在其位於臺南縣學甲鎮○○路三十八之四號住處
    及同鎮華宗公園等處所，將摻入海洛因之礦泉水以針筒注射
    靜脈之方式，連續施用海洛因多次。嗣於九十四年十一月二
    十五日十六時許在其住處查獲，扣得其所有供施用海洛因之
    塑膠管一支及海洛因二包（驗餘淨重零點一五公克）；再於
    九十五年一月十三日十六時三十分許，在臺南縣佳里鎮○○
    路二五三號前查獲，扣得其所有供施用海洛因之注射針筒二
    支及海洛因一包（驗餘淨重零點零一公克）；復於同年一月
    十六日七時三十分許，在其住處前查獲，扣得其所有供稀釋
    海洛因之葡萄糖一包（毛重二十六點一公克）及分裝袋一百
    九十五個；又於同年三月五日十五時十五分許，在臺南縣學
    甲鎮○○路與華宗路口處查獲；最後於同年四月十八日九時
    五分許，在臺南縣學甲鎮○○路與成功路七巷口處，為警查
    獲，扣得其所有供施用海洛因之注射針筒一支。甲○○於查
    獲後經其同意採集尿液送驗，結果均呈嗎啡陽性反應，始知
    上情。
二、案經臺南縣警察局學甲、佳里分局報告臺灣臺南地方法院檢
    察署檢察官偵查起訴及移送併辦。
    理  由
一、上開犯罪事實，業據被告於本院審理時自白承認（見本院卷
    第八九頁），而被告經員警多次實施採尿，送長榮大學依據
    酵素免疫分析法ＥＩＡ初步檢驗，以氣相層析質譜儀ＧＣ＼
    ＭＳ確認檢驗結果，確呈可待因及嗎啡陽性反應，有該確認
    報告及尿液送驗名冊共五份附卷可憑（見警卷第十七頁，偵
    查卷第三四頁，併辦二四四號警卷第十四頁，併辦三○號偵
    卷第二十頁，一三○號併辦警卷第十一至十二頁，一三五號
    併辦偵查卷第十三至十四頁，本院卷第十九頁），復有供施
    用海洛因之塑膠管一支（見警卷第十二頁）及注射針筒三支
    （見併辦二四四號警卷第十二頁、併辦一三五號警卷第十頁
    ）、供稀釋海洛因之葡萄糖一包（毛重二十六點一公克）、
    分裝袋一百九十五個（見併辦三○號警卷第十一頁）及毒品
    三包（見警卷第十二頁，併辦二四四號警卷第十二頁）扣案
    可證；其中扣案毒品三包經送法務部調查局鑑定結果，確實
    為第一級毒品海洛因（驗餘淨重分別為零點一五公克、零點
    零一公克，總淨重零點一六公克），有該局九十五年三月三
    日調科壹字第２００００６０７９號、同年月十三日調科壹
    字第２００００６１２１號鑑定通知書二紙在卷可稽（見本
    院卷第二九、三一頁），足認被告自白與事實相符，應可採
    信。綜上，本件事證明確，被告犯行應堪認定。
二、論罪科刑：
  (一)按觀察勒戒執行完畢釋放後，五年內再犯毒品危害防制條例
    第十條之罪者，檢察官應依法追訴，同條例第二十三條第二
    項定有明文。查被告因施用毒品案件經裁定送觀察勒戒後，
    因無繼續施用毒品傾向，經檢察官於九十一年十一月七日為
    不起訴處分確定並於翌日釋放，有臺灣高等法院被告前案紀
    錄表各一份在卷可稽（見本院卷第五、八頁），此次於五年
    內再犯施用毒品罪，即應依刑事訴訟程序依法追訴、審理。
  (二)按海洛因係毒品危害防制條例第二條第二項第一款所明定之
    第一級毒品。核被告所為，係違反同條例第十條第一項之施
    用第一級毒品罪。被告持有海洛因後進而施用，其持有之低
    度行為，為施用之高度行為所吸收，不另論罪。又被告多次
    施用海洛因犯行，時間緊接，構成要件相同，且係基於概括
    犯意反覆為之，為連續犯，應依刑法第五十六條之規定論以
    一罪，並加重其刑。臺灣臺南地方法院檢察署檢察官九十五
    年度毒偵字第二四四號、營毒偵字第三○、一三○、一三五
    號移送併辦部分，與本案為裁判上一罪之連續犯關係，本院
    自得予以審理，併此敘明。又被告前因違反毒品危害防制條
    例案件，經法院判處有期徒刑八月確定，入監執行後於九十
    四年七月一日執行完畢，有高等法院被告前案紀錄表各一份
    在卷可憑（見本院卷第八頁），其受有期徒刑之執行完畢，
    五年以內再犯本件有期徒刑以上之罪，為累犯，依刑法第四
    十七條之規定遞加重其刑。爰審酌被告不知端正行為避免犯
    罪，於施用毒品案件執行完畢後僅過數月，仍再施用毒品，
    足見被告輕忽法律，尚無悛悔之心；惟被告於本院審理時猶
    能坦承犯行，態度尚稱良好等一切情狀，量處如主文所示之
    刑，以資懲儆。
  (三)扣案第一級毒品海洛因三包（驗餘總淨重零點一六公克），
    為查獲之毒品，應依毒品危害防制條例第十八條第一項前段
    規定沒收銷燬之；塑膠管一支、注射針筒三支、葡萄糖一包
    （毛重二十六點一公克）及分裝袋一百九十五個，則為被告
    所有供稀釋及施用海洛因使用之物，業據其供承在卷（見本
    院卷第九二至九三頁），應依刑法第三十八條第一項第二款
    規定沒收。
據上論斷，應依刑事訴訟法第二百九十九條第一項前段、第二百
七十三條之一第一項，毒品危害防制條例第十條第一項、第十八
條第一項前段，刑法第十一條前段、第五十六條、第四十七條、
第三十八條第一項第二款，判決如主文。
本案經檢察官乙○○到庭執行職務。
中    華    民    國    95    年    5     月    16    日
                  刑事第十一庭  法  官  李東柏
以上正本證明與原本無異。
如不服本判決，應於判決送達後十日內，向本院提出上訴狀。
                                書記官  簡湘雲
中    華    民    國    95    年    5     月    16    日
附錄本案論罪科刑法條全文：
毒品危害防制條例第十條第一項
施用第一級毒品者，處六月以上五年以下有期徒刑。


司法院資訊處製作；財團法人民間司法改革基金會備份。
